# 未分配利润转增注册资本验资

提问人：tianjing199907 时间：2012-05-10 15:44:42
以未分配利润转增注册资本验资 (一)所收集的资料： 1 、前期的验资报告。 2 、所得税汇算清缴材料。 3 、个税缴纳材料。 4 、最近一期的审计报告。 5 、股东会决议及章程修正案。 6 、相关的账务处理。 7 、营业执照复印件。 8 、请补充....... (二)应注意什么风险及需要关注的地方请给予以指教。谢谢

回答人：chenyiwei
未分配利润转增资本是一种常规的验资业务类型。验资准则及其指南都对取证要求和审验程序、验资报告参考格式等给出了详尽的指引。 对于转增资本的未分配利润，应通过审计予以核实，即在审计的基础上核实可供转增资本的未分配利润金额，并确保实际转增金额不高于该限额，即避免出现超额分配的情况。另外，对于转增基准日到转增实施日期间被审验单位的净资产变动，也需要实施必要的审计或者审阅程序予以核实，确保转增时点上的未分配利润余额也是大于拟转增额。 对于涉及境内自然人股东或者境外法人股东（因而需要扣缴个人所得税或预提所得税）的情况，应予以关注，确保恰当地履行完税和扣缴义务。关注企业是否通过同时宣告现金股利等方式为股东的完税提供了必要的资金来源，或者以其他方式保证股东已经履行纳税义务。

提问人：jinjingui 时间：2013-07-09 15:30:33
老师您好！如果企业未在转增的时点代扣个税，我们的验资报告有披露的义务吗？尤其是那种信用社等金融机构的增资，既有法人股东又有自然人股东，金额不大，人数很多的，我们请企业出具一个按规定代扣代缴的承诺，然后报告披露一下，这样合适吗？但是工商登记并不关注税的问题呀，我们披露的意义是什么呢？谢谢

回答人：chenyiwei
验资的目的是核实出资的完成情况,因此对于你说的"企业未在转增的时点代扣个税"的事项，是否要在验资报告中披露，取决于该事项是否会影响验资报告中的审验结论。